【裁判字號】    97,竹小,360
【裁判日期】    970826
【裁判案由】    返還消費借貸款
【裁判全文】
臺灣新竹地方法院民事小額判決         97年度竹小字第360號
原      告  萬泰商業銀行股份有限公司
法定代理人  周榮生
訴訟代理人  乙○○
被      告  甲○○
上列當事人間請求返還消費借貸款事件，原告向本院聲請核發支
付命令，經被告於法定期間提出異議後視為起訴，本院於民國97
年8月12日辯論終結，判決如下：
    主      文
被告應給付原告新臺幣伍萬伍仟零柒拾陸元，及其中新臺幣伍萬
肆仟壹佰貳拾貳元自民國九十六年九月十二日起至清償日止，按
年利率百分之二十計算之利息。
訴訟費用新臺幣壹仟元由被告負擔。
本判決得假執行。
    事實及理由
一、程序部分：
    本件原告原係向本院聲請核發支付命令，惟被告業於法定期
    間內提出異議，依據民事訴訟法第519條第1項規定，及應以
    原支付命令之聲請視為起訴。
二、事實摘要：
（一）原告主張：被告於93年2月25日與原告訂立小額循環信用
      貸款契約，約定以GEORGE&MARY現金卡為工具循環使用，
      借款額度最高以1,000,000元為限度，借款動用期間自原
      告核准之日起為期一年，期滿30日前，如借款人不為反對
      續約之意思表示，並經原告審核同意者，得以同一內容繼
      續延長1年，不另換約，其後每年屆期時亦同。並約定自
      借款日起，以35日為還款週期（額度內再貸者，以首次貸
      款之隔日為起算日），每期應繳金額係還款金額加計未繳
      帳務管理費，如任何一宗債務不依約清償本金時，即視為
      全部到期，應就其全部應付帳款一次全數繳清。借款利率
      係依固定年利率百分之18.25計算，按日計息，惟如有未
      依約於繳款期限前繳款或借款到期或視為到期而未立即清
      償時，被告同意延滯期間之利率依年利率百分之20給付利
      息。詎被告自96年9月11日起即未依約履行給付義務，已
      喪失期限利益，全部債務視為到期，尚欠本金54,122元、
      給付期限前之利息947元及遲延利息未為清償，屢經催討
      均置之不理，為此爰依消費借貸之法律關係及上開契約之
      相關約定提起本件訴訟等語；並聲明如主文第1項所示。
（二）被告則以：對於原告所提出之現金卡申請書及小額循環信
      用貸款契約之真正並不爭執，僅以利息過高等語置辯，並
      聲明：原告之訴駁回；訴訟費用由原告負擔。
三、本院之判斷：
（一）原告主張前揭之事實，業據其提出與其所述相符之小額循
      環信用貸款申請書暨契約、交易記錄一覽表及戶籍謄本各
      乙份為證，復為被告所不爭執，堪信原告之主張為真實。
      至被告雖辯以利息過高等語，然原告利息之請求均係依兩
      造所訂契約而為，且尚未逾法定最高利率百分之20限制，
      本於私法自治、契約自由之原則，自應予以尊重，準此，
      即難認原告本件利息之請求，其利率有過高之情形，是被
      告此部分所辯，尚無法執為其毋庸清償本件債務之論據。
（二）從而，原告依消費借貸及兩造間小額循環信用貸款契約之
      法律關係，訴請被告給付如主文第1項所示之金額及利息
      ，即無不合，應予准許。
四、本件為適用小額訴訟程序所為被告敗訴之判決，應依職權宣
    告假執行，並於裁判時確定訴訟費用額。
五、據上論結：本件原告之訴為有理由，依民事訴訟法第436條
    之23、第436條第2項、第78條、第436條之19第1項、第436
    條之20，判決如主文。
中    華    民    國    97    年    8     月    26    日
                  新竹簡易庭    法  官  陳順珍
以上正本係照原本作成。
如對本判決上訴，非以違背法令為理由不得為之，且須於判決送
達後20日內以上訴狀記載上訴理由向本院提出上訴狀。
中    華    民    國    97    年    8     月    26    日
                                書記官  周育瑜


司法院資訊處製作；財團法人民間司法改革基金會備份。
